【裁判字號】    90,訴,1770
【裁判日期】    920128
【裁判案由】    毒品危害防制條例
【裁判全文】
臺灣桃園地方法院刑事判決                          九十年度訴字第一七七號
    公  訴  人  臺灣桃園地方法院檢察署檢察官
    被      告  戊○○  男  四.
    指定辯護人  本院公設辯護人  丁○○
右列被告等因違反毒品危害防制條例案件，經檢察官提起公訴（九十年偵字第一五八
九一號），本院判決如左：
    主  文
戊○○無罪。
    理  由
一、公訴意旨略以：被告戊○○基於概括之犯意，自民國九十年四、五月間某日起，
    連續在桃園縣中壢市龍岡附近不特定地點，連續販賣海洛英與安非他命予乙○○
    。嗣於九十年九月十三日十四時許，乙○○因竊盜案件被通緝，在桃園縣桃園市
    ○○街與南門街口為警緝獲後，供出上情，因認被告戊○○涉犯毒品危害防制條
    例第四條第一項、第二項之罪嫌。
二、按犯罪事實應依證據認定之，無證據不得推定其犯罪事實；不能證明被告犯罪者
    ，應諭知無罪之判決，刑事訴訟法第一百五十四條、第三百零一條第一項分別定
    有明文。又所謂認定犯罪事實之證據，係指足以認定被告確有犯罪行為之積極證
    據而言，如未發現相當證據，或證據不足以證明，自不能以推測或擬制之方法，
    以為裁判基礎。認定不利於被告之事實，需依積極證據，茍積極證據不足為不利
    於被告事實之認定時，即應為有利於被告之認定，更不必有何有利之證據，此有
    最高法院四十年台上字第八六號、三十年上字第八一六號判例可供參照。再按，
    法院固應依職權調查證據，但並無蒐集證據之義務，法院調查之範圍以審判中案
    內所存在之一切證據為限，案內所不存在之證據，即不得責令法院為發現真實，
    應依職權從各方面詳加蒐集、調查，亦經最高法院八十七年度台非字第一號判決
    闡釋在案。
三、查公訴人認被告戊○○涉有前開罪嫌，完全係以證人乙○○之指述為其論據，訊
    據被告戊○○則堅決否認有何販賣海洛英與安非他命之犯行，辯稱：之前伊所開
    的汽車在士官學校附近被撬開，當時乙○○有在場，伊懷疑是他撬開的，所以伊
    和伊朋友有打乙○○，可能因此他懷恨在心，乙○○可能是從伊朋友那邊知道伊
    的名字等語。
四、經查：本件證人乙○○於警訊固供稱曾向被告戊○○購買毒品，買海洛英與安非
    他命兩種，於檢察官九十年十月十二日訊問時並證稱：（有無向戊○○買過毒品
    ？）有，我曾向他買過海洛英、安非他命，我從今年四、五月開始陸續向戊○○
    買毒品，約三天會向他買一次，有買安非他命、也有海洛因，都在中壢龍岡。我
    和他朋友的家裡，我每次約買一、二千元云云，於本院九十一年五月六日並證稱
    其曾拿偷來的東西和被告換過一次毒品云云，倘此為真實，則證人乙○○與被告
    戊○○在實體法上乃具有對向犯罪之必要共犯關係，為擔保其供述之真實性，自
    須有足以令人確信供述內容為真實之補強證據，始能採為被告罪刑之依據。然查
    證人乙○○於本院九十一年六月十七日訊問時即稱伊未向被告換過毒品，伊會稱
    有向被告戊○○換過毒品，是因為伊曾撬開戊○○的車子而被戊○○打等語，且
    其前後所為證述顯然不一，自難遽採為被告不利認定之依據，而證人乙○○於九
    十年九月十三日下午二時許，在桃園縣桃園市○○街與南門街口為警查獲後，其
    曾應警員之要求打電話給同案被告甲○○與丙○○（由本院另行審結），並未打
    電話予被告戊○○，業據證人乙○○於本院九十一年十月八日訊問時證述在卷，
    警方亦未查獲有任何被告戊○○販賣毒品予證人乙○○之證物，且綜觀全案卷證
    資料，除證人乙○○之前開指述外，並無其他積極之證據足資證明證人乙○○之
    指述屬實，是尚難憑此無其他補強證據證明屬實之證詞為被告戊○○不利認定之
    依據。此外，已查無其他積極之證據足以證明被告戊○○確有何公訴意旨所指之
    犯行，被告戊○○之犯罪即屬不能證明，自應依法為被告戊○○無罪判決之諭知
    。
五、至被告甲○○、丙○○部分，由本院另行審結，附此敘明。
據上論斷，應依刑事訴訟法第三百零一條第一項，判決如主文。
本案經檢察官許曉微到庭執行職務。
中      華      民      國    九十二    年      一      月    二十八    日
                                    臺灣桃園地方法院刑事第六庭
                                        法  官  林  春  鈴
右正本證明與原本無異。
如不服本判決，應於判決送達後十日內向本院提出上訴狀( 應附繕本 )，上訴於
臺灣高等法院。
                                        書記官  江  世  亨
中        華        民        國   九十二   年   一   月    三十    日


司法院資訊處製作；財團法人民間司法改革基金會備份。
